臺灣臺中地方法院民事裁定
111年度聲字第53號
聲  請  人  詹喜幀  

相  對  人  陳庭軒  


上列當事人間聲請停止執行事件，本院裁定如下：
    主    文
聲請人供擔保新臺幣1,083,332元後，本院111年度司執字第9290
號給付票款執行事件之強制執行程序，於本院110年度訴字第298
2號確認本票債權不存在等事件裁判確定、和解或撤回起訴前，
應暫予停止。 
    理      由
一、按發票人主張本票係偽造、變造者，於前條裁定送達後20日
    內，得對執票人向為裁定之法院提起確認之訴。發票人證明
    已依前項規定提起訴訟時，執行法院應停止強制執行。但得
    依執票人聲請，許其提供相當擔保，繼續強制執行，亦得依
    發票人聲請，許其提供相當擔保，停止強制執行。發票人主
    張本票債權不存在而提起確認之訴不合於第1項之規定者，
    法院依發票人聲請，得許其提供相當並確實之擔保，停止強
    制執行，非訟事件法第195條定有明文。又法院依前揭規定
    所為命債務人提供擔保而准許停止強制執行之裁定者，該項
    擔保係備供債權人因停止執行所受損害之賠償，其數額應依
    標的物停止執行後，債權人未能即時受償或利用該標的物所
    受之損害額，或其因另供擔保強制執行所受之損害額定之，
    非以標的物之價值或其債權額為依據。
二、本件聲請人以其已經向本院提起本院110年度訴字第2982號
    確認本票債權不存在等事件訴訟為由，聲請裁定停止本院11
    1年度司執字第9290號給付票款執行事件（下稱系爭執行事
    件）之強制執行程序。經查：
（一）系爭執行事件係由相對人陳庭軒持本院110年度司票字第5
      598號本票准許強制執行裁定暨確定證明為執行名義，聲
      請執行聲請人名下財產，該執行事件現尚未終結，而聲請
      人已對相對人提起確認本票債權不存在等訴訟，現由本院
      110年度訴字第2982號審理中等情，業經本院調取上開案
      號卷宗查核無訛。是聲請人以其已提起確認本票債權不存
      在等訴訟為由，聲請供擔保停止系爭執行事件之強制執行
      程序，核與前揭規定相符，應予准許。
（二）關於聲請人應提供之擔保金，依前揭說明，本院酌定擔保
      金額時，應僅斟酌相對人未能即時受償所受之損害額定之
      。本院審核上開強制執行案卷結果，本件相對人持前揭執
      行名義請求強制執行之債權金額為新臺幣（下同）500萬
      元及利息。則相對人因停止執行系爭執行事件之強制執行
      程序，其所受之損失，即應為其遲延收取上開暫停執行之
      債權額本金即500萬元期間內，依債權數額按年息5%計算
      法定遲延利息之數額。
（三）本院110年度訴字第2982號確認本票債權不存在等事件之
      訴訟標的金額為500萬元，已逾民事訴訟法第466條第1項
      所定數額，屬得上訴第三審之事件，訴訟至三審終結確定
      之期間可推定為4年4個月（參照各級法院辦案期限實施要
      點第2條規定：民事通常程序第一審審判案件期限1年4個
      月、民事第二審審判案件期限2年、民事第三審審判案件
      期限1年），依此計算，則相對人因停止強制執行未能即
      時受償之可能損害金額為1,083,332元｛計算式如下：5,00
      0,000×5%×（4年＋4/12）＝1,083,332元，元以下四捨五入｝
      。從而，本院認為聲請人應提供之擔保金以1,083,332元
      為適當，爰裁定如主文所示。
三、依非訟事件法第195條第3項，裁定如主文。　　
中　　華　　民　　國　　111 　年　　2 　　月　　8 　　日
                  民事第四庭    法  官  黃渙文
正本係照原本作成。
如不服本裁定應於送達後10日內向本院提出抗告狀，並繳納抗告
費新臺幣1,000元。
中　　華　　民　　國　　111 　年　　2 　　月　　8 　　日
                                書記官  游語涵